臺灣臺東地方法院普通庭裁定　　　　　　 95年度秩抗字第1號
抗　告　人　甲○○
即被處罰人
　　　　　　乙○○
上列抗告人等因違反社會秩序維護法案件，不服本院臺東簡易庭
95年8月16日所為第一審裁定 (95年度東秩字第5號)，提起抗告
，本院普通庭為第二審裁定如下：
    主  文
抗告駁回。
    事實及證據理由
一、本院普通庭認定之事實與本院臺東簡易庭第一審裁定之記載
    相同，茲引用之。
二、本件抗告人即被處罰人甲○○、乙○○違反社會秩序維護法
    之事實，有下列事證證明屬實：
(一)抗告人甲○○、乙○○於警詢中之自白：抗告人2人確實有
    因油煙排放改善問題於95年6月9日上午9時30分許至臺東縣
    臺東市○○路300號1樓環藝科技有限公司與該公司人員理論
    爭執。
(二)證人劉志森、羅麗琴、黃瓊嬅於警詢中之證詞：抗告人2人
    因在停車格放置招牌遭警察告誡，又因經營小吃店油煙污染
    環境遭環保局告發，因懷疑係渠等檢舉，乃於劉志森所經營
    環藝科技有限公司營業時間內，至該公司內態度很兇大聲吵
    鬧，且肢體動作很大。
(三)臺東縣政府營利事業登記證影本1紙。
(四)監視錄影機翻拍照片2張。
(五)監視錄影光碟1片：證明抗告人2人於環藝科技有限公司營業
    時間內，至該公司內吵鬧，且肢體動作很大。
三、抗告意旨略以：抗告人甲○○雖有於95年6月9日上午9時30
    分許至臺東縣臺東市○○路300號1樓環藝科技有限公司與該
    公司人員理論，該時言行稍嫌激動，唯尚未達態度兇惡之程
    度，是否達滋擾之程度應依客觀情況判斷，僅憑檢舉一方之
    證詞，尚屬速斷。抗告人乙○○乃送貨後知甲○○至該公司
    ，乙○○所為，係尋查甲○○之行蹤並關心其行為，並無滋
    擾之意圖，且該時乙○○係沈默，並無任和肢體動作及言語
    ，何來滋擾之說。抗告人2人於警詢時所為自白，乃以為所
    訊問事項為公然侮辱之刑事案件，與本件無關。且移送機關
    臺東縣警察局臺東分局未依社會秩序維護法第41條規定給予
    書面通知，且於95年7月23日夜間11時許訊問，其調查證據
    程序顯有瑕疵，所取得之證據尚無證據能力，又證人均為環
    藝科技有限公司之職員，其證詞之證明力薄弱。再者，抗告
    人之行為，業經臺灣臺東地方法院檢察署向本院聲請簡易判
    決處刑，應於刑事程序終結後，再為處理，原審未依上開原
    則，即為裁定，自屬違誤云云。
四、經查：
(一)按警察機關因警察人員發現、民眾舉報、行為人自首或其他
    情形知有違反本法行為之嫌疑者，應即開始調查；又證人、
    關係人或違反本法之行為人、嫌疑人到場後，應即時訊問，
    並將到場時間及訊問起訖時間記明筆錄，社會秩序維護法第
    39條、違反社會秩序維護法案件處理辦法第24條分別定有明
    文。是以警察機關受理違反社會秩序維護法案件之調查程序
    ，應即時為之，此部分既並無刑事訴訟法第100條之3禁止夜
    間訊問規定之準用，且抗告人2人經警通知後既已自行到場
    說明，並未以通知程序未以書面為由而拒絕陳述，抗告人認
    警察機關未依社會秩序維護法第41條通知，且為夜間訊問，
    證據能力有瑕疵云云，恐有誤會，尚無足取。
(二)又觀之抗告人2人於95年7月24日至臺東縣警察局臺東分局製
    作之筆錄內容，乃係針對抗告人2人於95年6月9日上午9時30
    分許前至劉志森所經營環藝科技有限公司內，因油煙排放問
    題與該公司員工發生言語上爭執一事而為調查，此業據抗告
    人2人分別於警詢中供述明確，其間均未提何有關公然侮辱
    刑事案件之案情，此有經抗告人2人親自簽名、按捺指印之
    警詢筆錄在卷可稽，是抗告人2人辯稱於警詢時所為自白，
    乃以為所訊問事項為公然侮辱之刑事案件，與本件無關云云
    ，自無可採。
(三)再者，抗告人2人前揭所述之公然侮辱刑事案件，其犯罪事
    實為抗告人2人於95年6月9日中午12時許在臺東縣臺東市○
    ○路300號門口與劉志森之員工言語衝突，驚動劉志森外出
    察看勸息，抗告人2人在馬路大衢公眾得以出入之場所，以
    言語辱罵劉志森，因涉犯刑法第309條第1項公然侮辱罪嫌，
    經臺灣臺東地方法院檢察署檢察官以95年度偵字第1927號聲
    請簡易判決處刑，與本件抗告人2人於同日上午9時30分許藉
    端滋擾公司行號之事實並不相同，自非同一案件，抗告人2
    人藉端滋擾公司行號，對於公共秩序與社會安寧仍會造成相
    當程度之危害，仍有適用社會秩序維護法科予罰鍰之必要。
    抗告人2人認本件應於刑事程序終結後，再為處理云云，亦
    有誤會，而無足取。
五、綜上所述，抗告人違反社會秩序維護法第68條第2款規定之
    事實甚為明確，本院臺東簡易庭依據上開規定裁定告處抗告
    人罰鍰1萬元，於認定事實及適用法律並無違誤。抗告意旨
    指摘原裁定違背法令為無理由，應予駁回。
六、依社會秩序維護法第92條、刑事訴訟法第412條，裁定如主
    文。
中　　華　　民　　國　　96　　年　　2　　月　　14　　日
                  臺東普通庭審判長  法  官  李 水 源
                                    法  官  曾 宗 欽
                                    法  官  簡 芳 潔
以上正本證明與原本無異。
本件不得抗告。
                                    書記官  尹 玉 琪
中　　華　　民　　國　　96　　年　　2　　月　　14　　日
